【裁判字號】    97,易緝,30
【裁判日期】    970227
【裁判案由】    毒品危害防制條例
【裁判全文】
臺灣板橋地方法院刑事判決              97年度易緝字第30號
公  訴  人  臺灣板橋地方法院檢察署檢察官
被      告  甲○○
上列被告因違反毒品危害防制條例案件，經檢察官提起公訴（96
年度毒偵字第1748號）及追加起訴（96年度毒偵字第2339號、96
年度毒偵字第2583號），被告於本院準備程序進行中就被訴事實
為有罪之陳述，經本院裁定進行簡式審判程序，判決如下：
    主  文
甲○○施用第二級毒品，處有期徒刑肆月；扣案甲基安非他命殘
渣袋貳個上殘留之微量甲基安非他命（量微無法秤重），沒收銷
燬之；扣案包裝上開甲基安非他命之外包裝袋貳個、吸食器參組
，均沒收之。又施用第二級毒品，處有期徒刑肆月。又施用第二
級毒品，處有期徒刑肆月。又持有第一級毒品，處有期徒刑參月
；扣案摻有海洛因之香菸貳支，沒收銷燬之。應執行有期徒刑壹
年壹月；扣案甲基安非他命殘渣袋貳個上殘留之微量甲基安非他
命（量微無法秤重）、摻有海洛因之香菸貳支，沒收銷燬之；扣
案包裝上開甲基安非他命之外包裝袋貳個、吸食器參組，均沒收
之。
    事  實
一、甲○○前因施用毒品案件，經本院以94年度毒聲字第2529號
    裁定送觀察、勒戒後，認無繼續施用毒品之傾向，於民國95
    年6 月19日觀察、勒戒執行完畢釋放，並由臺灣板橋地方法
    院檢察署檢察官以95年度毒偵緝字第304 、305 、306 、
    307 、308 號為不起訴處分確定。詎猶不思悛悔，(一)復基於
    施用第二級毒品甲基安非他命之犯意，於上開觀察、勒戒執
    行完畢釋放後5 年內之96年2 月14日為警採尿前回溯96小時
    內某時，在臺北縣蘆洲市○○街102 巷63之1 號1 樓，以將
    第二級毒品甲基安非他命置於吸食器內點火燒烤產生煙霧吸
    食之方式，施用第二級毒品甲基安非他命1 次。嗣於96年2
    月14日上午11時40分許，在上址為警查獲，並扣得吸食器3
    組、甲基安非他命殘渣袋2 個。(二)又基於施用第二級毒品甲
    基安非他命之犯意，於96年3 月17日某時，在臺北縣五股鄉
    ○○路155 巷32號2 樓5 室內，以將第二級毒品甲基安非他
    命置於吸食器內點火燒烤產生煙霧吸食之方式，施用第二級
    毒品甲基安非他命1 次。嗣於96年3 月18日凌晨0 時5 分許
    ，在上址為警查獲。(三)又基於施用第二級毒品甲基安非他命
    之犯意，於96年3 月23日某時，在臺北縣五股鄉○○路155
    巷32號2 樓5 室內，以將第二級毒品甲基安非他命置於吸食
    器內點火燒烤產生煙霧吸食之方式，施用第二級毒品甲基安
    非他命1 次。(四)又明知海洛因係屬毒品危害防制條例第2 條
    第2 項第1 款所明定之第一級毒品，禁止非法持有，竟基於
    持有第一級毒品海洛因之犯意，於96年3 月24日晚間8 時許
    ，在臺北縣五股鄉○○路上某處，自真實姓名年籍不詳、綽
    號「雄哥」之成年男子處取得摻有第一級毒品海洛因之香菸
    2 支，而無故持有之。嗣於96年3 月25日上午11時許，在臺
    北縣五股鄉○○路155 巷32號2 樓5 室前為警查獲，並扣得
    摻有海洛因之香菸2 支。
二、案經臺北市政府警察局萬華分局、臺北縣政府警察局蘆洲分
    局報請臺灣板橋地方法院檢察署檢察官偵查起訴。本院於準
    備程序進行中，被告就被訴事實為有罪之陳述，經告知被告
    簡式審判程序之旨，並聽取當事人之意見後，裁定進行簡式
    審判程序。
    理  由
一、上揭犯罪事實，業經被告甲○○於本院準備程序及審理中坦
    承不諱，並有摻有海洛因之香菸2 支、甲基安非他命殘渣袋
    2 個、吸食器3 組扣案可資佐證，而被告經警分別於96年2
    月14日、96年3 月18日及96年3 月25日採集其尿液檢體送驗
    結果，均呈甲基安非他命陽性反應一情，亦有臺北市政府警
    察局偵辦毒品案件尿液檢體委驗單2 紙、臺灣尖端先進生技
    醫藥股份有限公司96年3 月5 日、96年3 月30日濫用藥物檢
    驗報告各1 紙、臺北縣政府警察局蘆洲分局查獲毒品危害防
    制條例案涉嫌人檢體編號對照表、臺灣檢驗科技股份有限公
    司96年4 月3 日報告編號CH/2007/30914 號濫用藥物尿液檢
    驗報告各1 紙附卷可參（按人體施用甲基安非他命後，其主
    要代謝物中，未改變型態之甲基安非他命占施用劑量達百分
    之43，安非他命則約為百分之5 ；人體若係施用安非他命後
    ，主要代謝物中則有未改變型態之安非他命，但無甲基安非
    他命，此經法務部調查局以93年5 月4 日調科壹字第093624
    13980 號函釋明在案，足見人體若施用安非他命，其尿液代
    謝物不可能出現甲基安非他命，惟人體若施用甲基安非他命
    ，其尿液代謝物除主要有甲基安非他命外，亦可能有少量之
    安非他命，是由本案被告先後3 次所採尿液中檢出之甲基安
    非他命濃度分別為1006 ng/ml、33384ng/ml、39200ng/ml可
    知安非他命濃度則為362ng/ml、9691ng/ml 、9500ng/ml ，
    足見被告應係施用甲基安非他命）；而96年3 月25日扣案之
    香菸2 支，經以聯勤204 廠製造之煙毒檢驗包試劑初步檢驗
    結果，均有海洛因反應，96年2 月14日扣案之殘渣袋2 個，
    經以聯勤204 廠製造之煙毒檢驗包試劑初步檢驗結果，均有
    安非他命類反應，亦有臺北市政府警察局萬華分局查獲涉嫌
    毒品危害防制條例毒品初步鑑驗報告單2 紙在卷可稽，足認
    被告之自白與事實相符，洵堪採為認定事實之依據。事證明
    確，被告犯行已堪認定。此外，被告前因施用毒品案件，經
    本院以94年度毒聲字第2529號裁定送觀察、勒戒後，認無繼
    續施用毒品之傾向，於95年6 月19日觀察、勒戒執行完畢釋
    放，並由臺灣板橋地方法院檢察署檢察官以95年度毒偵緝字
    第304 、305 、306 、307 、308 號為不起訴處分確定等情
    ，復有臺灣高等法院被告前案紀錄表1 份在卷可考，被告於
    上開觀察、勒戒執行完畢釋放後，5 年內再犯本次3 次施用
    毒品犯行，均應依法論科。
二、核被告甲○○就犯罪事實(一)至(三)所為，均係犯毒品危害防制
    條例第10條第2 項之施用第二級毒品罪；就犯罪事實(四)所為
    ，則係犯毒品危害防制條例第11條第1 項之持有第一級毒品
    罪。其施用第二級毒品甲基安非他命前或前後持有第二級毒
    品甲基安非他命之低度行為，應為施用之高度行為所吸收，
    不另論罪。又被告所犯前開四罪間，犯意各別，應予分論併
    罰。爰審酌被告前已因施用毒品案件經送觀察、勒戒，仍不
    能戒除毒癮，再次漠視法令禁制而犯施用第二級毒品罪，顯
    見其戒除毒癮之意志薄弱，惟念其犯後坦承犯行，態度尚佳
    ，且施用毒品所生危害，實以自戕身心健康為主，對於他人
    生命、身體、財產等法益，尚無明顯而重大之實害，且所持
    有之第一級毒品海洛因數量尚微，及其犯罪之動機、目的、
    智識程度等一切情狀，分別量處如主文所示之刑，並定其應
    執行刑，以示懲儆。又被告本案犯罪之時間雖均係在96年4
    月24日以前，惟被告於中華民國九十六年罪犯減刑條例施行
    即96年7 月16日前之96年6 月1 日經本院發布通緝，於97年
    1 月24日經警緝獲，有本院96年6 月1 日96年板院輔刑親科
    緝字第467 號通緝書及97年1 月24日警詢筆錄可佐，依中華
    民國九十六年罪犯減刑條例第5 條規定，自不得減刑，附予
    敘明。另扣案摻有海洛因之香菸2 支及扣案甲基安非他命殘
    渣袋2 個上殘留之微量甲基安非他命，屬查獲之第一、二級
    毒品，不問屬於犯人與否，均應依毒品危害防制條例第18條
    第1 項前段之規定，併予宣告沒收銷燬之；而扣案包裝上開
    甲基安非他命之外包裝袋2 個、吸食器3 組，為被告所有，
    供犯罪事實(一)所示犯罪所用之物，業經被告供承在卷，爰依
    刑法第38條第1 項第2 款併予宣告沒收之。
據上論斷，應依刑事訴訟法第273 條之1 第1 項、第299 條第1
項前段，毒品危害防制條例第10條第2 項、第11條第1 項、第18
條第1 項前段，刑法第11條、第51條第5 款、第38條第1 項第2
款，判決如主文。
本案經檢察官陳佳宏到庭執行職務。
中    華    民    國    97    年    2     月    27    日
                      刑事第十六庭  法  官    曾淑娟
上列正本證明與原本無異。
如不服本判決，應於判決送達後十日內敘明上訴理由，向本院提
出上訴狀（應附繕本），上訴於臺灣高等法院。
                                    書記官    謝雪紅
中    華    民    國    97    年    2     月    27    日
附錄本案論罪科刑法條全文：
毒品危害防制條例第10條
施用第一級毒品者，處6 月以上5 年以下有期徒刑。
施用第二級毒品者，處3 年以下有期徒刑。
毒品危害防制條例第11條
持有第一級毒品者，處3 年以下有期徒刑、拘役或新臺幣5 萬元
以下罰金。
持有第二級毒品者，處2 年以下有期徒刑、拘役或新臺幣3 萬元
以下罰金。
持有專供製造或施用第一、二級毒品之器具者，處1 年以下有期
徒刑、拘役或新臺幣1 萬元以下罰金。
持有毒品達一定數量者，加重其刑至二分之一，其標準由行政院
定之。


司法院資訊處製作；財團法人民間司法改革基金會備份。
